臺灣高等法院臺中分院民事判決　　　　　 96年度上字第103號
上　訴　人　乙○○
被　上訴人　丙○○
上列當事人間損害賠償事件，上訴人對於中華民國96年2月8日臺
灣臺中地方法院95年度訴字第3145號第一審判決提起上訴，本院
於中華民國96年10月24日言詞辯論終結，判決如下：
    主  文
上訴駁回。
第二審訴訟費用由上訴人負擔。
    事實及理由
壹、聲明部分：
一、上訴人方面：(一)原判決廢棄。(二)被上訴人應給付上訴人新台
    幣（下同）165萬元，及自起訴狀繕本送達翌日起至清償日
    止按年息百分之5計算之利息。(三)第一、二審訴訟費用由被
    上訴人負擔。
二、被上訴人方面：駁回上訴。
貳、陳述及理由部分：
一、上訴人主張：
(一)、上訴人曾經對被上訴人丙○○提起公然侮辱告訴案件，亦即
    93年偵字9884號偵查案件，訴外人即檢察官甲○○在偵訊中
    用言語恐嚇上訴人要送上訴人去強制治療，若非被上訴人與
    其串證，檢察官甲○○為何要恐嚇上訴人，又為何採信委任
    被上訴人為刑事告訴代理人之賴水生之證詞。事後上訴人要
    聲請調閱台灣台中地方法院檢察署（下稱台中地檢署）偵查
    庭外之監視錄影帶及偵查庭內之錄音光碟，結果被上訴人與
    檢察官甲○○共同串證不讓上訴人調閱偵查庭外之錄影帶，
    而且偵查庭內之錄音光碟係有影無聲，公物顯然已經被毀損
    。
(二)、被上訴人係訴外人賴水生的辯護人，並教唆賴水生如何陷害
    上訴人入罪，事後廖穗蓁法官雖然查出上訴人是被陷害的，
    但因被上訴人又幫賴水生寫答辯狀，讓上訴人無法伸張權利
    。
(三)、於94年9月5日在台灣台中中地方法院（下稱台中地院）94再
    易字第35號民事事件審理中，被上訴人當庭教唆上訴人去告
    檢察官甲○○瀆職，被上訴人挑唆訴訟，上訴人自得依侵權
    行為之規定請求被上訴人負損害賠償責任，爰求為命被上訴
    人應給付上訴人新台幣（下同）165萬元，及自起訴狀繕本
    送達之翌日起至清償日止按年利率百分之5計算利息之判決
    。
二、被上訴人則以：被上訴人並未擔任上訴人與賴水生間關於家
    庭暴力、保護令相關事件之委任律師，被上訴人何來教唆、
    串證之行為？又上訴人主張被上訴人串證甲○○恐嚇等情，
    均經上訴人提出民事、刑事訴訟，並經各審級法院判決在案
    ，上訴人指述之事實並不存在，上訴人一再興訟，有違一事
    不再理原則。上訴人與台中市警察局、台灣台中地方法院檢
    察署間國家賠償事件，上訴人在第一審已受敗訴判決，上訴
    第二審時追加被上訴人，因不合法而遭裁定駁回確定在案。
    此件與被上訴人絲亳無涉，上訴人隨意攀牽追加，更彰顯其
    無理。上訴人一再興訟，又無法提出具體事證，其目的無非
    藉訴訟程序干擾被上訴人等語，資為抗辯。
三、得心證之理由：
(一)、上訴人主張被上訴人與檢察官甲○○共同串證不讓上訴人調
    閱偵查庭外之錄影帶，而且將偵查庭內之錄音光碟有影無聲
    ，公物顯然已經被毀損，被上訴人上開侵權行為致上訴人受
    損害部分：上訴人主張上開事實為被上訴人所否認，上訴人
    自應舉證以實其說。經查，台中地院於94年度簡上字第97號
    損害賠償事件審理中，依上訴人聲請向台中地檢署檢函調該
    署93年4月27日在第15偵查庭外拍攝之錄影帶，經該署函覆
    表示該監視錄影帶已超過保存期限，故影像已因重複使用錄
    製而銷毀等情，有台中地院94年度簡上字第97號判決在原審
    卷足憑（見原審卷第91-93頁），足認上開偵查庭外之錄影
    帶係因「超過保存期限，影像已因重複使用錄製而銷毀」，
    並非上訴人主張係因被上訴人與檢察官串證而不讓上訴人調
    閱，況上開偵查庭內之錄音帶應係台中地檢署開庭錄音內容
    ，被上訴人並非該署人員，對於檢察官甲○○於偵查內之偵
    訊發言亦無利害關係，上訴人主張被上訴人與檢察官甲○○
    串證毀損錄音內容，亦違反常理，而不足採，此外，上訴人
    復未舉他證證明其主張之事實為真，是其上開主張自難採信
    。
 (二)、上訴人主張被上訴人當賴水生的辯護人，並教唆賴水生如
     何陷害上訴人入罪，事後經廖穗蓁法官查出來上訴人是被
     陷害的，但是因為被上訴人又幫賴水生寫答辯狀，讓上訴
     人無法伸張權利，致其受有損害部分：上訴人主張之此部
     分事實，亦為被上訴人所否認，上訴人仍應舉證證明之。
     經查，上訴人主張由台中地院法官廖穗蓁承辦之上開案件
     應係該院93年度家護字第300號上訴人對訴外人賴水生等人
     聲請保護令事件，該事件經台中地院法官廖穗蓁裁定准許
     後，因賴水生等人提起抗告，而經本院廢棄改裁定駁回上
     訴人保護令之聲請等情，有台中地院93年度家護字第300號
     、本院93年度家護抗字第75號裁定在原審卷足憑（見原審
     卷第97-101頁），另被上訴人雖擔任訴外人賴水生告訴上
     訴人之妨害自由案件之告訴代理人，然該案經台中地檢署
     檢察官偵查後為不起訴處分一節，亦有台中地檢署93年度
     偵續字第25號不起訴處分書在原審卷足憑（見原審卷第94-
     96頁），依上開裁定及不起訴處分書記載，被上訴人並非
     上開保護令聲請事件之代理人，而僅為上開偵查案件之告
     訴代理人，且縱認被上訴人曾擔任訴外人賴水生等人之法
     律諮詢或曾代為撰寫相關書狀，然此亦為民主國家之國民
     正當權利之行使，被上訴人基於律師之地位，因而提供法
     律諮詢或服務，除有違反相關法令規定外，難謂有何侵權
     行為，況訴外人賴水生在上開案件之主張是否可採，均係
     由法院或檢察官綜合案卷內之事證所為之判斷，上訴人上
     開主張，自無可採。
(三)、上訴人主張於94年9月5日在台中地院94再易字第35號民事事
    件審理中，被上訴人當庭教唆上訴人去告檢察官甲○○瀆職
    ，被上訴人有挑唆訴訟部分：上訴人上開主張業經被上訴人
    否認，上訴人自應舉證證明之。經查，上訴人係以其提出之
    94年度再易字第35號答辯狀一份為證。惟查，該答辯狀係記
    載：「．．再審原告（按即本件上訴人）又於理由中指稱『
    ．．．．承辦檢察官有瀆職之嫌，原告已具狀（陳情狀）至
    台灣高等檢察署請求調查瀆職之許萬向檢察官。．．．』等
    語云云。再審原告如對相關承審檢察官認為有瀆職之嫌，按
    前述說明，理應提出刑事告訴，於判決有罪確定者，再提出
    再審之訴。然再審原告未據此提出刑事告訴，亦未經判決有
    罪確定前即提起再審，於法顯有不合」等語，有上訴人提出
    之前揭答辯狀繕本在原審卷足憑（見原審卷第89、90頁），
    上開答辯內容係關於上訴人提起再審之訴是否符合民事訴訟
    法第496條第1項第7款至第10款之再審理由，並無挑唆訴訟
    之行為，此外，上訴人復未能舉證證明被上訴人有其主張之
    挑唆訴訟或因而使其受有損害行為，是上訴人此部分主張，
    亦不足採信。
(四)、綜上所述，上訴人既未能舉證證明被上訴人有侵權行為，從
    而，上訴人基於侵權行為損害賠償請求權，請求被上訴人賠
    償其所受損害，即屬無據，不應准許。原審因而為上訴人敗
    訴判決，核無不合。上訴論旨指摘原判決不當，求予廢棄改
    判，為無理由，應予駁回。
四、本件事證已臻明確，兩造其餘攻擊防禦方法、聲請調查證據
    方法及舉證，經審核後認對判決結果不生影響，不予一一論
    列。
據上論結，本件上訴為無理由，依民事訴訟法第449條第1項、第
78條，判決如主文。
中　　華　　民　　國　　96　　年　　11　　月　　7 　　日
                  民事第六庭    審判長法　官  袁再興
                                      法　官  盧江陽
                                      法　官  陳賢慧
以上正本係照原本作成。
如對本判決上訴，須於收受判決送達後20日內向本院提出上訴書
狀，其未表明上訴理由者，應於提出上訴後20日內向本院提出上
訴理由書（須按他造人數附具繕本）。
上訴時應提出委任律師為訴訟代理人之委任狀。具有民事訴訟法
第466條之1第1項但書或第2項之情形為訴訟代理人者，另應附具
律師及格證書及釋明委任人與受任人有該條項所定關係之釋明文
書影本。
                                      書記官  金珍華
中　　華　　民　　國　　96　　年　　11　　月　　8 　　日
                                                      Ｍ
